臺灣臺北地方法院刑事判決　　　　　　　100年度訴字第316號
公　訴　人　臺灣臺北地方法院檢察署檢察官
被　　　告　項詠綺
　　　　　　王光宇
上列被告因違反藥事法案件，經檢察官提起公訴（99年度偵字第
13990 號），被告於本院準備程序進行中，就被訴事實為有罪之
陳述，經本院告知簡式審判程序意旨，並聽取公訴人及被告之意
見後，本院合議庭裁定依簡式審判程序審理，判決如下：
    主  文
項詠綺、王光宇共同明知為禁藥，而販賣，各處有期徒刑參月。
均緩刑貳年，並均應自本判決確定之日起六個月內各向公庫支付
新臺幣貳萬元。扣案之日本製「LAENNEC ING 」胎盤素針劑壹佰
伍拾劑及德國製「WALA－Placenta（bovies）GID 8 」胎盤素針
劑玖劑均沒收。
    事  實
一、項詠綺及王光宇均明知胎盤素針劑係未經行政院衛生署核准
    藥品，為禁藥，不得販賣。而王光宇於民國九十九年六月八
    日前某日，因在大陸從事醫學美容需要胎盤素針劑，經由網
    路認識項詠綺，知悉項詠綺係從事藥品經銷買賣等業務，乃
    向項詠綺表示需要胎盤素針劑，請求項詠綺代購胎盤素針劑
    ，經項詠綺應允後。項詠綺及王光宇竟基於明知為禁藥而販
    賣之犯意聯絡，由項詠綺代王光宇於九十九年六月八日向同
    具有明知為禁藥而販賣犯意聯絡之李昭昌（由檢察官另行偵
    辦）詢問是否可以調到胎盤素針劑，經李昭昌幫忙調貨確認
    後同意以每盒（內含五十劑）新臺幣（下同）五千元之價格
    提供王光宇以供大陸地區醫師使用，項詠綺旋向王光宇表示
    已詢及願調貨提供之廠商，並約定於當晚交貨。嗣後李昭昌
    於同日晚間六、七時許，將其於不詳時地向真實姓名年籍不
    詳之成年人販入之日本製「LAENNEC ING 」胎盤素針劑三盒
    共一百五十劑，連同李昭昌隨貨搭贈之德國製「WALA－Plac
    enta（bovies）GID8」胎盤素針劑九劑，攜帶至項詠綺不知
    情母親位於臺北市○○區○○街一七號店內，隨後於同日晚
    間八時許，由項詠綺不知情之配偶高飛龍駕車搭載項詠綺前
    往上址取貨後，王光宇乃於同日晚間九時十五分許，以其使
    用之行動電話門號0000000000號撥打電話予項詠
    綺所使用之行動電話門號0000000000號，相約在
    項詠綺位於新北市○○區○○路一段六二號住處樓下貴族世
    家牛排店前取貨。嗣同日晚間十時四十五分許，由高飛龍陪
    同項詠綺將上開日本製「LAENNEC ING 」胎盤素針劑三盒共
    一百五十劑及德國製「WALA－Placenta（bovies）GID8」胎
    盤素針劑九劑，在上開貴族世家牛排店前交予王光宇，旋即
    因行政院海岸巡防署海岸巡防總局北部地區巡防局依法監聽
    王光宇所使用之上開行動電話，知悉上情，因而循線查獲，
    並扣得項詠綺及王光宇所有供本件販賣所用之日本製「LAEN
    NEC ING」胎盤素針劑三盒共一百五十劑及德國製「WALA －
    Placenta（bovies）GID 8」胎盤素針劑九劑。
二、案經行政院海岸巡防署海岸巡防總局北部地區巡防局報請臺
    灣臺北地方法院檢察署檢察官偵查起訴，項詠綺及王光宇於
    準備程序中為有罪之陳述，經本院合議庭裁定由受命法官獨
    任行簡式審判程序。
    理  由
一、本件被告項詠綺及王光宇所犯之明知為禁藥而販賣罪，均係
    死刑、無期徒刑、最輕本刑為三年以上有期徒刑以外之罪，
    而被告項詠綺及王光宇於準備程序中就被訴事實為有罪之陳
    述，經法官告知簡式審判程序之旨，並聽取公訴人及被告項
    詠綺及王光宇之意見後，本院認為適宜由受命法官獨任進行
    簡式審判程序，合先敘明。
二、上揭犯罪事實，業據被告項詠綺及王光宇於本院審理時坦承
    不諱（見本院卷第二二頁背面），核與證人高飛龍於警詢及
    偵查中證述情節大致相符（見臺灣臺北地方法院九十九年度
    偵字第一三九九○號卷第三五頁至第三七頁、第七七頁至第
    七九頁），復有行政院海岸巡防署海岸巡防總局北部地區巡
    防局搜索筆錄、扣押筆錄、扣押物品目錄表、查獲時照片、
    本院核發九十九年聲監續字第○○○三八二號通訊監察書、
    監聽譯文及行政院衛生署食品藥物管理局九十九年七月七日
    FDA藥字第○九九○○三六四四三號函等件在卷可按（見上
    開偵卷第九頁至第一八頁、第四一頁至第四四頁、第六四頁
    至第七五頁、第一一三頁），且有扣案物品可佐，是被告項
    詠綺及王光宇上揭任意性自白與事實相符，堪以採信。本件
    事證明確，被告項詠綺及王光宇上揭犯行洵堪認定，應予依
    法論科。
三、核被告項詠綺及王光宇所為，均係犯藥事法第八十三條第一
    項明知禁藥而販賣罪。被告項詠綺、王光宇及共犯李昭昌就
    上揭犯行，有犯意聯絡及行為分擔，應論予共同正犯。爰審
    酌被告項詠綺並無違反藥事法之前科，被告王光宇則無任何
    前案紀錄，有臺灣高等法院被告前案紀錄表可佐，被告項詠
    綺及王光宇素行均尚稱良好，被告王光宇係為提供予客戶使
    用而向被告項詠綺調貨，所為非是，然所販賣藥品數量非鉅
    ，且當場被查獲未流入市面，兼衡被告項詠綺及王光宇於本
    院審理時坦承犯行，容有悔意，態度良好等一切情狀，分別
    量處如主文所示之刑。查被告項詠綺及王光宇均未曾因故意
    犯罪受有期徒刑以上刑之宣告，有臺灣高等法院被告前案紀
    錄表一份在卷可稽，渠等因一時失慮，偶罹刑典，惟犯後均
    坦承犯行，頗具悔意，經此偵審程序及刑之宣告後，當知所
    警惕，本院認前開對被告項詠綺及王光宇所宣告之刑以暫不
    執行為適當，爰依刑法第七十四條第一項第一款規定，均宣
    告緩刑二年，併諭知被告項詠綺及王光宇於緩刑期間之本判
    決確定後六個月內各應向公庫支付二萬元，以勵自新兼收惕
    儆之效。末按違禁物係指依法令禁止製造、運輸、販賣、持
    有及行使之物而言。藥事法對偽藥及禁藥，並無禁止持有規
    定，則除其他法令另有禁止製造、運輸、販賣、持有及行使
    規定外（如安非他命，麻醉藥品管理條例第十三條規定，不
    得非法輸入、製造、運輸、販賣、持有、施打或吸用，屬違
    禁物），偽藥及禁藥，並非均屬違禁物（最高法院八十五年
    度台上字第四五四五號判決意旨可資參照）。本案扣案之胎
    盤素針劑一百五十九劑，確屬禁藥，已如上述，並非違禁物
    ，復未經相關主管機關先行依藥事法第七十九條第一項規定
    為沒入處分，且均為被告王光宇所有供本案犯罪所用之物，
    亦為被告供認項詠綺及王光宇在卷（見上開偵卷第八四頁、
    第八九頁），爰依刑法第三十八條第一項第二款之規定，宣
    告沒收。
據上論斷，應依刑事訴訟法第二百七十三條之一第一項、第二百
九十九條第一項前段，藥事法第八十三條第一項，刑法第十一條
前段、第二十八條、第七十四條第一項第一款、第二項第四款、
第三十八條第一項第二款，判決如主文。
本案經檢察官文家倩到庭執行職務。
中    華    民    國   100    年    4     月    26    日
                  刑事第十八庭  法  官  林玉蕙
以上正本證明與原本無異。
如不服本判決應於收受送達後10日內向本院提出上訴書狀，並應
敘述具體理由；其未敘述上訴理由者，應於上訴期間屆滿後20日
內向本院補提理由書（均須按他造當事人之人數附繕）「切勿逕
送上級法院」。
                                書記官  陳怡君
中    華    民    國  100     年    4     月    26    日
附錄本案論罪科刑法條
藥事法第83條
明知為偽藥或禁藥，而販賣、供應、調劑、運送、寄藏、牙保、
轉讓或意圖販賣而陳列者，處 7 年以下有期徒刑，得併科新臺
幣 5 百萬元以下罰金。
犯前項之罪，因而致人於死者，處 7 年以上有期徒刑，致重傷
者，處 3 年以上 12 年以下有期徒刑。
因過失犯第 1 項之罪者，處 2 年以下有期徒刑、拘役或科新臺
幣 30 萬元以下罰金。
第 1 項之未遂犯罰之。